臺灣新北地方法院民事裁定
110年度司字第93號
聲  請  人  劉炳宏  

代  理  人  謝進益律師
複代理人    黃健誠律師
            顏哲奕律師                     
相  對  人  哲仁實業有限公司

法定代理人  陳林素惠
代  理  人  林展群    住同上                                                            
上列當事人間聲請選派檢查人事件，本院裁定如下：
    主  文
選派張正仁會計師為相對人哲仁實業有限公司之檢查人，檢查相
對人哲仁實業有限公司自民國109 年起迄今之業務帳目及財產情
形。
程序費用新臺幣1,000 元由相對人負擔。
    理  由
一、按繼續六個月以上，持有已發行股份總數百分之一以上之股
    東，得檢附理由、事證及說明其必要性，聲請法院選派檢查
    人，於必要範圍內，檢查公司業務帳目、財產情形、特定事
    項、特定交易文件及紀錄，公司法第245 條第1 項定有明文
    。而上開規定，於有限公司準用之，同法第110 條第3 項復
    有明定。　　
二、本件聲請意旨略以：聲請人為出資額占相對人資本總額20% 
    之股東，且已持續持有超過6 個月，符合公司法第245 條第
    1 項、第110 條第3 項規定聲請選派檢查人之要件。聲請人
    因未收到民國109 年相對人之盈餘分配，且於109 年度所得
    稅結算資料中，出現相對人申報之營運收入，而相對人拒絕
    提供該年財務報表以供監察，故有選派張正仁會計師為檢查
    人查核相對人業務帳目及財產之必要等語，並據其提出相對
    人公司變更登記表、聲請人之存摺紀錄、及109 年所得稅結
    算申報資料等件影本為據，堪認本件聲請已檢附理由、事證
    及說明其必要性。　
三、相對人固以：聲請人之前要求之資料，相對人都有提出，本
    件聲請並無必要等語為辯。　　
四、查聲請人主張其自80幾年起迄今，為出資額占相對人公司資
    本總額20%之股東乙節，為相對人所不爭。而聲請人主張其
    有聲請之必要，亦據聲請人於聲請時檢附前開事證為憑。準
    此，聲請人聲請本院選派檢查人，檢查相對人公司業務帳目
    及財產情形，於法並無不合。又查張正仁會計師有20年以上
    的會計實務經驗，並有輔導企業財務及稅務多年經驗，又於
    政府機關擔任多項專案財務稽核會計師，爰依法選任張正仁
    會計師擔任本件相對人之檢查人，以檢查相對人自109 年迄
    今之業務帳目及財產情形。另相對人應依檢查人之要求提出
    相關業務帳簿、表冊供檢查，檢查人之報酬亦由相對人負擔
    ，附此敘明。　　
五、依非訟事件法第175 條第3 項，裁定如主文。　　
中　　華　　民　　國　 110　　年　　12　　月　　29　　日
                  民事第六庭    法　官　黃信滿
以上正本係照原本作成。
如不服本裁定應於送達後10日內向本院提出抗告狀，並繳納抗告
費新臺幣1,000 元。
中　　華　　民　　國　 110　　年　　12　　月　　29　　日
                    　　　　　　書記官　黃曉妏